Información de contacto

Correo electrónico anderson.285@hotmail.co

Dirección

Cra 35C # 95D - 08 La Enea -Manizales

Teléfono

+57 3148898238

Fecha de nacimiento 25 May, 1994

Nacionalidad Colombiano

Link

https://www.linkedin.com /in/j-anderson-giraldo-918960210/

Habilidades

HTML y CSS

Java - Básico

Javascript - Básico

Node.js - Básico

MySQL - Básico

MongoDB - Básico

POO - Básico

Laravel - Básico

PHP - Básico

Git - Básico

Manejo de linux - Básico

Aprendizaje rápido

Pensamiento lógico

Idiomas

Español

Nativo

Inglés

Nivel intermedio

Ihon Anderson Giraldo

Estudiante de programación

Soy un contador público con más de 8 años de experiencia contable, en el que he tenido la oportunidad de alcanzar logros significativos. Sin embargo, a lo largo de mi carrera, mi pasión por la programación y la informática ha crecido constantemente y me ha llevado a tomar un nuevo rumbo en mi vida profesional.



Actualmente, estoy en el quinto semestre de la Tecnología en Análisis y Programación de Sistemas de Información en la Universidad Autónoma de Manizales.

Estoy emocionado por la oportunidad de aplicar mis habilidades analíticas y mi dedicación en el mundo de la programación. Mi objetivo es aprovechar esta pasión y disposición para aprender y convertirme en un activo valioso para un equipo de desarrollo.

Experiencia

Manizales, Caldas Nov 2017 - May 2020

Manizales, Caldas Ago 2020 - Ago 2022

Manizales, Caldas Ago 2022 - Presente Coordinador de contabilidad
 Cooperativa de transporte TAX LA FERIA

Coordinador de contabilidad
Grupo SITECO

Contador de operaciones
Administración y logística S.A.S

Formación

Manizales, Caldas Ene 2012 - Sep 2016

Manizales

Ene 2021 - Presente

Contaduría Pública
 Universidad Minuto de Dios

Tecnología en programación de sistemas de información
 Universidad autónoma de Manizales

Quinto semestre

Proyectos

E-commerce de productos de supermercado, en Laravel. Lo puedes ver en el siguiente link: https://facilito-production.up.railway.app Incluso puedes registrarte como cliente o vendedor y ponerlo a prueba.

Certifications & Courses

Platzi - Fundamentos de Ingeniería de Software

Platzi - Configuración de Entorno de Desarrollo en Linux

Platzi - Curso de Introducción a la Terminal de Linux

Platzi - Curso de Java SE Orientado a Objetos

Platzi - Curso de Fundamentos de Bases de Datos